臺灣臺中地方法院刑事判決　　　　　　　96年度易字第3503號
公　訴　人　臺灣臺中地方法院檢察署檢察官
被　　　告　丁○○
　　　　　　　　　　現另案於臺中看守所羈押中
　　　　　　己○○
　　　　　　　　　　現另案於臺灣臺南監獄臺南分監執行中
上列被告因竊盜案件，經檢察官提起公訴（96年度偵字第13385號）
，本院判決如下：
    主    文
丁○○如犯罪事實一之（一）之竊盜，累犯，處有期徒刑陸月，
減為有期徒刑月；又如犯罪事實一之（二）之共同竊盜，累犯
，處有期徒刑肆月，減為有期徒刑貳月；又如犯罪事實一之（三
）之共同竊盜，累犯，處有期徒刑肆月，減為有期徒刑貳月；又
如犯罪事實一之（四）之竊盜，累犯，處有期徒刑陸月，減為有
期徒刑月。應執行有期徒刑玖月。
己○○如犯罪事實一之（二）之共同竊盜，累犯，處有期徒刑肆
月，如易科罰金，以新臺幣壹仟元折算壹日，減為有期徒刑貳月
，如易科罰金，以新臺幣壹仟元折算壹日；又如犯罪事實一之(
三）之共同竊盜，累犯，處有期徒刑肆月，如易科罰金，以新臺
幣壹仟元折算壹日，減為有期徒刑貳月，如易科罰金，以新臺幣
壹仟元折算壹日。應執行有期徒刑月，如易科罰金，以新臺幣
壹仟元折算壹日。
    犯罪事實
一、丁○○有毒品危害防制條例多次、竊盜多次等前科，其中於
    民國（下同）93年間因竊盜、違反毒品危害防制條例等案件
    ，經臺灣南投地方法院、本院分別判處有期徒刑5月、9月、
    9月，應執行有期徒刑5月、1年4月確定，經接續執行，於96
    年1月6日假釋縮刑期滿執行完畢（本件已構成累犯）；己○
    ○曾於92年間，因施用毒品案件，經臺灣屏東地方法院判處
    有期徒刑8月確定，於93年12月31日縮刑期滿執行完畢（本
    件已構成累犯），猶不知悔改，竟：
（一）丁○○基於意圖為自己不法所有之竊盜犯意，於96年3月
      24日22時許，在臺中市○○路與成都路口之三信公園前，
      以自備之鑰匙，竊取丙○○所有並停放在前揭地點之車牌
      號碼GM-3791號自小客車，得手後，供作自己之代步工具
      ，其後於同年4月10日將該小客車棄置於臺中市○○路321
      巷口。
（二）丁○○與己○○2人基於意圖為自己不法所有之犯意聯絡
      ，於96年4月2日晚上7時許，在臺中縣大雅鄉○○村○○
      ○路21號前，共同以徒手搬運之方式，竊取戊○○所有之
      70公斤鐵材得手，並搬運至前揭竊取之自小客車上後，再
      運至南投縣南投市○○路576號之「躍鑫資源回收場」變
      賣，變賣所得之新臺幣（下同）680元供作生活費用。
（三）丁○○與己○○2人基於意圖為自己不法所有之犯意聯絡
      ，於96年4月4日凌晨1時許，在南投縣草屯鎮○○路1001
      之1號前，共同以徒手搬運之方式，竊取甲○○所有之水
      溝蓋鐵板3塊（重約40公斤）得手，並搬運至前揭竊取之
      自小客車上後，再運至南投市○○路576號之「躍鑫資源
      回收場」變賣，變賣所得之1000元供作生活費用。
（四）丁○○基於意圖為自己不法之所有，於96年4月11日19 時
      許，在臺中市西屯區○○○里○○街巷口處，徒手開啟邱
      淑慈所有由乙○○使用，而停放在該處未上鎖之車牌號碼
      KX-3899號自小客車車門後，再以車主所有放置於車門內
      之鑰匙（起訴書誤載為自備鑰匙），發動而竊取該小客車
      ，得手後，供為己用。嗣於96年4月18日10時10分許，為
      警在臺中縣烏日鄉○○路○段265巷底，查獲丁○○、己
      ○○使用之車牌號碼KX-3899號小客車時，丁○○當時逃
      逸，經己○○供述該車係丁○○所行竊，而為警於96年4
      月25日9時15分許，在南投縣南投市○○里○○街14巷12
      號搜索查獲丁○○；復經丁○○於警詢問時，主動告知警
      方自己有為犯罪事實一之（二）（三）之犯行，而自首此
      部分犯行，並依丁○○之供述而查獲己○○。
二、案經南投縣政府警察局草屯分局報請臺灣臺中地方法院檢察
    署檢察官偵查起訴。
    理    由
一、本案證據能力之說明
    按「被告以外之人於審判外之陳述，雖不符前4條（指刑事
    訴訟法第159條之1至第159條之4）之規定，而經當事人於審
    判程序同意作為證據，法院審酌該言詞陳述或書面陳述作成
    之情況，認為適當者，亦得為證據」，又「當事人、代理人
    或辯護人於法院調查證據時，知有第159條第1項不得為證據
    之情形，而未於言詞辯論終結前聲明異議，視為有前項之同
    意」，刑事訴訟法第159條之5第1項、第2項亦有明文。本件
    被告就檢察官提出之證據之證據能力，均未於言詞辯論終結
    前聲明異議，自視為同意，合先敘明。
二、訊據被告丁○○對上揭犯罪事實一之（一）至（四）之竊盜
    犯行，及被告己○○對犯罪事實一之（二）（三）之竊盜犯
    行於本院均坦承不諱，復據證人即被害人丙○○、戊○○、
    甲○○、乙○○及證人即躍鑫資源回收場老闆娘張圓媗於警
    詢證述綦詳，並有車輛失竊車牌遺失作業資料、犯罪現場指
    認照片附卷可稽，足認被告自白與事實相符，事證明確，被
    告二人上揭犯行均堪認定。
三、核被告丁○○如犯罪事實一之（一）至（四）所為，及被告
    己○○如犯罪事實一之（二）、（三）所為，均係犯刑法第
    320條第1項之竊盜罪。被告丁○○、己○○就犯罪事實一之
    （二）、（三）之竊盜犯行，有犯意聯絡及行為分擔，均為
    共同正犯。又被告丁○○在有偵查犯罪職務之公務員未發覺
    其有為犯罪事實一之（二）、（三）之竊盜犯行時，即主動
    向警供出此部分犯行等情，亦據被告丁○○於本院陳明在卷
    ，核與警詢筆錄相符，應認被告丁○○此部分成立自首，爰
    依刑法第62條前段就被告丁○○如犯罪事實一之（二）、（
    三）之竊盜犯行，減輕其刑。再被告丁○○所犯上開犯罪事
    實一之（一）至（四）之竊盜犯行、被告己○○所犯上開犯
    罪事實一之（二）、（三）之竊盜犯行，均犯意各別，行為
     互殊，均應分論併罰。再被告丁○○有毒品危害防制條例
    多次、竊盜多次等前科，其中於93年間因竊盜、違反毒品危
    害防制條例等案件，經臺灣南投地方法院、本院分別判處有
    期徒刑5月、9月、9月，應執行有期徒刑5月、1年4月確定，
    經接續執行，於96年1月6日假釋縮刑期滿執行完畢，及被告
    己○○曾於92年間，因施用毒品案件，經臺灣屏東地方法院
    判處有期徒刑8 月確定，於93年12月31日縮刑期滿執行完畢
    等情，有臺灣臺中地方法院檢察署刑案資料查註紀錄表在卷
    可佐，其2人於前開有期徒刑執行完畢後5年以內，均故意再
    犯本件有期徒刑以上之罪，均為累犯，均應依刑法第47條第
    1項規定加重其刑。被告丁○○就犯罪事實一之（二）（三
    ）之犯行，同時具有加重減輕事由，爰依法先加後減。爰審
    酌被告丁○○、己○○均素行不良，再被告丁○○所竊取之
    物品係小客車，又與己○○共同行竊之物品為鐵材、鐵板，
    再考其二人犯罪之手段、方法，暨其二人犯後坦承犯行，態
    度良好等一切情狀，各量處如主文所示之刑，並對被告己○
    ○諭知易科罰金之折算標準，及定其應執行之刑，並對被告
    己○○部分諭知易科罰金之折算標準；再中華民國96年罪犯
    減刑條例業於96年7月4日公布，並自96年7月16日施行，該
    條例第2條第1項第3款規定：「犯罪在中華民國96年4月24日
    以前者，除本條例另有規定外，依下列規定減刑：三、有期
    徒刑、拘役或罰金，減其刑期或金額二分之一」，查本件被
    告2人所犯上揭竊盜犯行之犯罪時間，均係在96年4月24日以
    前，且宣告刑均為有期徒刑1年6月以下，故依上開規定，本
    院均應減其有期徒刑2分之1，並就被告己○○部分，諭知易
    科罰金之折算標準，以資懲儆。
四、至被告丁○○行竊犯罪事實一之（一）之小客車所用之自備
    鑰匙1支，業已扔棄而不存，業據被告丁○○於本院陳明在
    卷，為避日後沒收之困難，自不予宣告沒收，併此敘明。
據上論斷，依刑事訴訟法第299條第1項前段，刑法第28條、第32
0條第1項、第47條第1項、第62條前段、第41條第1項前段、第2
項、第51條第5款，刑法施行法第1條之1，中華民國96年罪犯減
刑條例第2條第1項第3款、第7條、第9條，判決如主文。
中　　華　　民　　國　　96　　年　　9 　　月　　3 　　日
                      刑事第十庭    法  官   黃家慧
上正本證明與原本無異。
如不服本判決，應於送達後十日內向本院提出上訴狀（須附繕
本），上訴於臺灣高等法院臺中分院。
                                    書記官   陳靖騰
中　　華　　民　　國　　96　　年　　9 　　月　　3 　　日
附錄論罪科刑法條
刑法第320條
意圖為自己或第三人不法之所有，而竊取他人之動產者，為竊盜
罪，處 5 年以下有期徒刑、拘役或 5 百元以下罰金。
意圖為自己或第三人不法之利益，而竊佔他人之不動產者，依前
項之規定處斷。
前二項之未遂犯罰之。
